臺灣高等法院刑事裁定　　　　　　　　　　　　　　　九十一年度抗字第七九五號
　　抗　告　人
　　即 自訴 人　丙○○　住台北市○○○路○段三一一號十一樓之五
　　被　　　告　乙○○　男　六.
　　　　　　　　甲○○　男　三.
右抗告人因被告等侵占等案件，不服台灣台北地方法院九十年度自字第七八０號，中
華民國九十一年十一月二十九日所為裁定提起抗告，本院裁定如左：
    主  文
抗告駁回。
    理  由
一、自訴及上訴意旨略以：被告乙○○、甲○○於九十年五月至六月間，連續多次將
    上訴人即自訴人丙○○張貼於英倫大樓公佈欄之法院判決、台北市政府書函及英
    倫大樓公告毀棄損壞，因指被告等涉有毀損罪嫌云云。並不服原裁定之裁定以：
    台灣台北地方法院業於九十年四月十二日判決被告乙○○、甲○○於八十八年十
    月二十二日選舉產生之管理委員當選無效，是被告等之管理委員資格任期已於八
    十九年十一月二十五日屆滿，嗣後並無合法之管理委員資格，自是無權將上訴人
    依法張貼於上開公佈欄之文件毀棄損壞，為此提起抗告，指摘原裁定不當，請求
    另為適法之處置。
二、按法院或受命法官於自訴案件第一次審判期日前訊問自訴人、被告及蒐集或調查
    證據；訊問及調查結果，如認為案件有刑事訴訟法第二百五十二條至第二百五十
    四條之情形者，得以裁定駁回其自訴，同法第三百二十六條第三項定有明文。
三、經原審訊據被告乙○○及甲○○雖坦承有撕掉自訴人張貼於英倫大樓公佈欄之文
    書，惟均堅詞否認有何毀損犯行，辯稱：英倫大樓之組織章程有規定，須經管委
    會同意才能張貼，而自訴人未經管委會同意，將文書貼於玻璃上面，擋住公佈欄
    內之事項，渠等係依據章程，為維護環境衛生而撕去，並未有毀損故意等語。經
    查：英倫大樓組織章程第七條第一項規定，管委會職責有規劃維護本大樓之各項
    公共安全及環境衛生事項，有英倫大樓組織章程影本一紙附卷可稽。綜上情形，
    難認被告等有何毀損犯行，此外復查無其他積極證據，足資證明自訴人前述指訴
    確為真實，本件被告等毀損之犯罪嫌疑不足，而有刑事訴訟法第二百五十二條第
    十款情形，依首揭說明，自訴人就被告乙○○及甲○○自訴毀損部分應予駁回。
    原審同此認定，經核並無不合。抗告人雖提起抗告，以被告甲○○之管理委員資
    格業經原審法院於九十年四月十二日判決確認被告當選無效，被告代理管理委員
    訴請住戶繳交管理費亦遭駁回判決敗訴，並提出台灣台北地方法院八十九年訴字
    第二一一一號判決、九十年北小字第一０三三號民事裁定為證，指摘原裁定不當
    云云，惟查：抗告人據以提起抗告之台灣台北地方法院八十九年訴字第二一一一
    號民事判決，業經本院於九十一年十二月十日另以九十年度上字第七八一號民事
    判決予以廢棄，並駁回原告（即自訴人）之上訴，雖其判決理由亦敘明被告甲○
    ○因八十九年十月二十二日起因任期屆滿，即當然喪失管委會委員之資格，但查
    英倫大樓管理委員會八十九年十月之管理委員屆期並未舉行改選之事實，為自訴
    人在上開民事事件中所不爭執，而被告甲○○自八十九年十月二十二日起自任主
    任委員，且處理該管委會之事務，多數住戶亦向被告甲○○繳交管理費，而被告
    甲○○並代表向欠費住戶訴請給付分攤之管理費，此有自訴人提出之台灣台北地
    方法院九十年北小字第一０三三號民事裁定在卷。顯見英倫大樓住戶對於被告甲
    ○○是否不具管理委員資格，非全然均無疑議，則被告在上開期間執行管委會主
    任委員之職務，撕除自訴人所貼未核准之公告，縱嗣後被告甲○○八十九年十月
    二十二日當選管理委員之資格，被判決確定無效，亦難遽認當時被告等有毀損之
    故意，綜上所述，原審予以裁定駁回自訴，尚無不合，自訴人之抗告既無理由，
    應予駁回。
四、據上論斷，依刑事訴訟法第四百十二條，裁定如主文。
中      華      民      國    九十一    年    十二      月     三十     日
                              台灣高等法院刑事第十庭
                                  審判長法  官  溫  耀  源
                                        法  官  黃  金  富
                                        法  官  何  菁  莪
右正本證明與原本無異。
不得抗告。
                                        書記官  鐘  麗  芳
中      華      民      國     九十二   年     一       月       二     日
